Minutes et répertoires du notaire François NUTRAT, 18 février 1619 - 12 janvier 1622 (étude VIII)
Archives nationales
- Minutes de François NUTRAT, 28 juillet 1601 - 12 janvier 1622; MC/ET/VIII/427 - MC/ET/VIII/607/A
  - Minutes. 1620, août - décembre, août - décembre 1620; MC/ET/VIII/605
    - POURVOYEUR du duc de NEMOURS GUILLIANNE (Pierre) rue Montorgueil § Marché de fourniture de bois par Pierre GUILLIANNE, 23 décembre 1620; MC/ET/VIII/605
    - LORRAINE (Charles de) duc de GUISE § Procuration de la famille ROUSSEAU à Benoît BIDAL, marchand au Palais, pour recouvrer des sommes dûes par Charles de LORRAINE, 26 décembre 1620; MC/ET/VIII/605
      procuration; Lorraine, Charles de
    - SAINT-HONORÉ (faubourg) Maison sise en la grande rue, tenant à l'hôtel de Mercoeur. § Vente par Roch BARDAULT, marchand de vins au faubourg Saint-Honoré et Marie ROBERT, sa femme, à Marie de LUXEMBOURG, duchesse de MERCOEUR, de la Maison sise en la grande rue, tenant à l'hôtel de Mercoeur et dépendances, moyennant 2000 livres., 26 décembre 1620; MC/ET/VIII/605
      acte de vente; Saint-Honoré, faubourg
    - LUXEMBOURG (Marie de) duchesse de MERCOEUR, demeurant en son hôtel, au faubourg Saint-Honoré § Vente par Roch BARDAULT, marchand de vins aud. faubourg et Marie ROBERT, sa femme, à Marie de LUXEMBOURG, d'une maison audit faubourg, tenant à l'hôtel de Mercoeur., 26 décembre 1620; MC/ET/VIII/605
      acte de vente; Luxembourg, Marie de
    - BÂTIMENTS du ROI (entrepreneur des) FLEURY (René) et Marie ROUSSEAU, sa femme, demeurant quai des Célestins § Procuration par. .. et autres., 30 décembre 1620; MC/ET/VIII/605
      procuration; Fleury, René; Rousseau, Marie
    - FLEURY (René) Entrepreneur des bâtiments du Roi, demeurant sur le Quai des Célestins, et Marie ROUSSEAU, sa femme. § Procuration de Gaston ROUSSEAU, marchand au Palais, Germain ROUSSEAU, bourgeois de Paris et .., à Benoît BIDAL, marchand et bourgeois de Paris, pour recouvrir la somme de 6 600 £. dûe par Charles de LORRAINE, duc de GUISE., 30 décembre 1620; MC/ET/VIII/605
      procuration; Fleury, René
  - Minutes. 1621, janvier - mars, janvier - mars 1621; MC/ET/VIII/606
    - GANTIER-PARFUMEUR (Apprentissage) § Mise en apprentissage par Jean JOST, bourgeois de Paris, pour 4 ans, de Guillaume JOST son fils, chez Louis MARTIN, maître gantier-parfumeur rue de la Huchette, moyennant 80 £., 2 janvier 1621; MC/ET/VIII/606
      contrat d'apprentissage; Jost, Jean
    - SAVOIE (Henry de) duc de GENEVOIS, NEMOURS et CHARTRES, demeurant en son hôtel de Nemours, à Paris, près des Augustins. § Devis et marché d'ouvrages de charpente, couverture et autres à faire à l'hôtel d'Henry de SAVOIE à Fontainebleau., 6 janvier 1621; MC/ET/VIII/606
      devis; marché; Savoie, Henry de
    - CHARPENTERIE (Marché de) § Devis et marché des ouvrages de couverture de tuiles, poutres, lambris, etc. à faire à l'hôtel de Nemours sis à Fontainebleau, par François PAULLY, maître charpentier à Fontainebleau à Henry de SAVOIE, duc de NEMOURS, moyennant 1250 £., 6 janvier 1621; MC/ET/VIII/606
      devis; marché; Paully, François; charpentier
    - Contrat d'apprentissage pour trois ans, au profit de Geneviève de Lieppe, âgée de quinze ans, entre François de Lieppe, marchand, demeurant au Marais du Temple, son père, et Catherine Dupont, couturière en habits de petits enfants, femme de Claude Becquet, (1) maître graveur, demeurant rue Gervais-Laurent, moyennant 90 livres tournois [avec quittance à Isabelle Croiset, veuve de Guillaume Nutrat, notaire au Châtelet, cousine de ladite Lieppe]., 7 janvier 1621; MC/ET/VIII/606
      (1) Il signe au contrat de mise en apprentissage chez sa femme.
      La cote donnée par l'instrument de recherche imprimé (MC/ET/VIII/602) est erronée; la cote exacte est MC/ET/VIII/606.
      Documents du Minutier central concernant les peintres, sculpteurs et graveurs au XVIIe siècle (1600-1650) [études I à X, 1955 actes], par Marie-Antoinette Fleury, tome I, Paris, S.E.V.P.E.N, 1969, p. 23 (instrument de recherche imprimé dématérialisé, certaines notices sont plus détaillées dans la version intégrale accessible en ligne par la rubrique 'Autres instruments de recherche', voir contexte dans le Plan d’orientation général - Notaires de Paris, guides thématiques du Minutier).
      contrat d'apprentissage; Gervais-Laurent (rue); Marais (quartier); Becquet, Claude; Dupont, Catherine; Lieppe, François de; Lieppe, Geneviève de; tailleur d'habits; graveur; commerçant
    - CORNUTY (Georges) Docteur régent en la faculté de Médecine de Paris § Quittance de rachat de Denis DUMESNIL, conseiller du Roi et Madeleine MOLE, sa femme, à Georges CORNUTY et Marie de LA BRUYERE, sa femme (A la suite, ratification par Marie de LA BRUYERE, femme de Georges CORNUTY), 11 janvier 1621; MC/ET/VIII/606
      quittance; ratification; Cornuty, Georges
    - Bail par les religieux du Prieuré SAINT-LAZARE, à Christophe BIENVENU, laboureur demeurant à Gonesse, de la ferme de Rougemont, en la paroisse de Sevran.; Bail par les religieux du Prieuré SAINT-LAZARE à Nicolas GEHENAULT le jeune, laboureur à Gonesse, d'une maison, grange et dépendances, sises à Gonesse, 11 janvier 1621; MC/ET/VIII/606
      bail; Bienvenu, Christophe
    - GONESSE § Bail par les religieux du Prieuré Saint-Lazare-lez-Paris, pour 9 ans, à Nicolas GEHENAULT le jeune, laboureur, fils de Nicolas GEHENAULT, l'aîné aussi laboureur, demeurant à GONESSE, de la maison, ferme et dépendances où demeurent les preneurs, à GONESSE, moyennant 5 muids de grain 6 chapons, 1 porc, 1 cent de gerbes, etc., 11 janvier 1621; MC/ET/VIII/606
      bail; Gehenault, Nicolas
    - GONDY (Claude Marguerite de) veuve de Florimond d'HALLUYN, chevalier de l'Ordre du Roi, capitaine de 60 hommes d'armes demeurant au cloître Notre-Dame § Constitution par Marie de LUXEMBOURG, duchesse de MERCOEUR, [veuve de Philippe Emmanuel de LORRAINE, demeurant en l'Hôtel de Mercoeur, faubourg Saint-Honoré] à Claude Marguerite de GONDY, de 375 £. de rente, moyennant 6000 livres., 13 janvier 1621; MC/ET/VIII/606
      constitution de rente; Gondy, Claude Marguerite de
    - DUCHAISNE (Denis) cordonnier des écuries de la Reine, demeurant rue de la Vieille Draperie. § Vente par François CHARTON, maître boursier-gibecier et Antoinette DELORME, sa femme, à Denis DUCHAISNE de leur part sur la maison de la Femme qui ferre la mule, sise rue de la Savaterie., 25 janvier 1621; MC/ET/VIII/606
      acte de vente; Duchaisne, Denis
    - ORFÈVRE Maître Apprentissage § Mise en apprentissage, par Pierre PETIT, maître teinturier à Paris, [demeurant rue de la Cossonerie] pour 2 ans 1/2, de son fils Jean PETIT, âgé de 18 ans, chez Baptiste GUIBILLON, Maître orfèvre bourgeois de Paris, [demeurant rue de la Vieille-Draperie] moyennant 54 l, 25 janvier 1621; MC/ET/VIII/606
      contrat d'apprentissage; Petit, Pierre; Petit, Jean; Guibillon, Baptiste
    - PINEAU (famille) § Bail par Geneviève CROISET, veuve de Séverin PINEAU, valet de chambre et chirurgien du Roi, demeurant rue du Monceau Saint-Gervais, tutrice de ses enfants, et pas François PINEAU, bachelier en médecine, pour 4 ans, à André PINEAU, aussi chirurgien et valet de chambre du Roi, son opérateur pour la pierre, des 4/5 de la maison où ils demeurent, devant l'église Saint-Gervais. Transaction., 25 janvier 1621 - 5 février 1621; MC/ET/VIII/606
      bail; accord; Croiset, Geneviève
    - MOULIN à VENT sis au faubourg Saint-Marcel, tout au bout sur le vieux chemin § Bail par Pierre JOUAN, maître boulanger, pour 6 ans, à Jean AUVRAY, meunier, du MOULIN à VENT, moyennant 240 £. de loyer annuel., 27 janvier 1621; MC/ET/VIII/606
      bail; Jouan, Pierre
    - MONANTHUEIL (Thierry de) Avocat en la cour de Parlement § Transaction entre Catherine DUVAL et Gabriel SOULLINIHAC, [maître maçon à Paris, demeurant Place Royale, derrière les Minimes], (à la suite de laquelle: 1621, 20 février, quittance à Thierry de MONANTHUEIL); Quittance de Catherine DUVAL à Thierry de MONANTHUEIL, 1er février 1621 - 20 février 1621; MC/ET/VIII/606
      quittance; accord; Monanthueil, Thierry de
    - PINEAU (famille) § Transaction entre Geneviève CROISET, veuve de Séverin PINEAU, chirurgien du Roi et son opérateur pour la pierre, tutrice des enfants qu'elle a eus du défunt, d'une part, et André PINEAU, chirurgien du Roi et son opérateur pour la pierre fils dud. défunt et d'Anne COLLO sa Ière femme, d'autre part, au sujet de l'exécution testamentaire dud. Défunt[(à la suite de laquelle: 1628, 12 mars, il est question de la pension de 400 l.ts.)]., 6 février 1621; MC/ET/VIII/606
      accord; Croiset, Geneviève
    - FOIRE SAINT GERMAIN-des-PRÉS § Election de syndics par les marchands ayant boutiques et loges sous le couvert des grandes halles où se tient la FOIRE SAINT GERMAIN-des-PRÉS, 8 février 1621; MC/ET/VIII/606
    - Procuration (en blanc) de Frère Augustin Coignet, prêtre, religieux de l'abbaye Saint-Victor à Paris, prieur du prieuré Saint-Hilaire de Mer, ordre de Saint-Augustin, diocèse de Chartres, pour la résignation dudit prieuré en faveur de Florent Bienvenu, prêtre, bachelier en droit canon, demeurant en l'enclos du Palais., 11 février 1621; MC/ET/VIII/606
      Coignet, Augustin
    - Procuration (en blanc) de Florent Bienvenu, prieur commendataire du prieuré-cure Notre-Dame d'Annebecq, au diocèse de Rouen, ordre de Saint-Augustin, pour la résignation dudit prieuré., 11 février 1621; MC/ET/VIII/606
      Documents du Minutier central concernant l'histoire de la musique (1600-1650), par Madeleine Jurgens, tome I [études I à X, 1763 actes], Paris, Archives nationales, 1967, p. 687 (instrument de recherche imprimé dématérialisé, certaines notices sont plus détaillées dans la version intégrale accessible en ligne par la rubrique 'Autres instruments de recherche', voir contexte dans le Plan d’orientation général - Notaires de Paris, guides thématiques du Minutier).
      Bienvenu, Florent
    - Procuration (en blanc) de Florent Bienvenu pour la création d'une pension viagère de 300 livres sur le revenu du prieuré Saint-Hilaire de Mer., 11 février 1621; MC/ET/VIII/606
    - BRODEUR (Me) (Apprentissage) § Mise en apprentissage par Guillaume GODEFROY, compagnon brodeur à Paris, [demeurant rue de la Coutellerie] procureur de Jeanne DELAHAYE, veuve de Robert LANGLOIS, maître tondeur de draps à Rouen, pour 6 ans, de Nicolas LANGLOIS, âgé de 14 ans, chez François ASSELIN, [maître brodeur à Paris, rue de la Savaterie], moyennant 36 livres., 12 février 1621; MC/ET/VIII/606
      contrat d'apprentissage; Godefroy, Guillaume
    - LUXEMBOURG (Marie de) Duchesse de PENTHIEVRE, pair de France, princesse de MARTIGUES, douairière de MERCOEUR, demeurant en son hôtel de Mercoeur, faubourg Saint-Honoré. § Vente par Antoine DU PERROY, maître tireur d'or à Paris et Jacqueline BARDAULT, sa femme, [demeurant rue Saint-Denis, paroisse Saint-Sauveur] à Marie de LUXEMBOURG, d'une maison au faubourg Saint-Honoré [tenant à l'hôtel de Mercoeur, moyennant 2000 livres pour un tiers]; Quittance d'Elisabeth HENNEQUIN, veuve de Raoul LE FERON, à Marie de LUXEMBOURG absente, représentée par Nicolas DANIEL., 16 février 1621 - 23 mars 1621; MC/ET/VIII/606
      acte de vente; quittance; Luxembourg, Marie de
    - GOUFFETTE (Jean) marchand bourgeois de Paris, demeurant rue de la Savaterie, enseigne de la Croix blanche § Testament d'Anne VIGNON, femme de Jean GOUFFETTE.; Délivrance de legs à Jean VIGNON, prêtre chapelain de l'église N.D. de Noyon, frère de défunte Anne VIGNON., 19 février 1621 - 31 mars 1621; MC/ET/VIII/606
      testament; Gouffette, Jean
    - PICARD (Geneviève) femme de Léger Moslé, marchand bourgeois de Paris, demeurant à l'Image Notre-Dame, rue de la Calendre, paroisse Saint-Germain-le-Vieil. § Testament de Geneviève PICARD (A la suite: 1621 27 mars, codicille), 20 février 1621; MC/ET/VIII/606
      testament; Picard, Geneviève
    - Marché au terme duquel Görg Pattela, [Gorg Pattle, natif de Betele] en Allemagne, sculpteur, demeurant rue de la Pelleterie, promet à Marin Héart [maître joueur de luth], demeurant même rue, en la maison du sieur Langlois, maître en fait d'armes, de parachever avant [six mois] un crucifiement en ivoire [de 16 à 18 pouces de longueur ou environ, en une seule pièce, sans croix ] par lui commencé, moyennant 75 livres, sa nourriture et son logement. A ce marché furent présents Denis Pinchard, facteur de marchands des Pays-Bas, bourgeois de Paris, et Jean Wagenel, marchand de vins et hôtelier, interprète en langue allemande., 24 février 1621 - 23 mars 1621; MC/ET/VIII/606
      [L'artiste devra terminer le travail dans six semaines et sera logé et nourri aux frais dudit Heart pendant le temps du travail..
      Sont intervenus au marché, en qualité de caution: Denis Pinchart, facteur de marchands des Pays-Bas et bourgeois de Paris, demeurant rue Saint-Denis, paroisse Saint-Nicolas-des-Champs, et, en qualité d'interprète de langue allemande, Jean Wagenau, marchand de vins et hôtelier, demeurant rue des Boucheries-Saint-Germain].
      A la suite: 1621, 23 mars. Quittance d'une somme de 37 livres 10 sols tournois.
      [Compléments de description: (1) Sans croix veut dire probablement que la croix ne sera pas d'une seule pièce comme le reste, mais rapportée.]
      Documents du Minutier central concernant l'histoire de la musique (1600-1650), par Madeleine Jurgens, tome I [études I à X, 1763 actes], Paris, Archives nationales, 1967, p. 466 (instrument de recherche imprimé dématérialisé, certaines notices sont plus détaillées dans la version intégrale accessible en ligne par la rubrique 'Autres instruments de recherche', voir contexte dans le Plan d’orientation général - Notaires de Paris, guides thématiques du Minutier).
      Autres dépouillement(s):
      Documents du Minutier central concernant les peintres, sculpteurs et graveurs au XVIIe siècle (1600-1650), par Marie-Antoinette Fleury, tome I, Paris, S.E.V.P.E.N, 1969, p. 535.
      marché; quittance; Allemagne; Boucheries-Saint-Germain (rue des); Pelleterie (rue de la); Saint-Denis (rue); Saint-Nicolas-des-Champs (paroisse); Pattela, Görg; Heart, Marin; Langlois, M.; Pattle, Georg; Pinchart, Denis; Wagenau, Jean; hôtelier; musicien; commerçant; sculpteur
    - MARCHANDS au PALAIS (association) § Association de Nicolas LALLEMANDE et de Mathieu CRESSE [fils de défunt Thibault CRESSE et d'Anne BANSE], tous deux marchands merciers, pour la vente de leurs marchandises qui sont dans leurs boutiques se joignant dans la galerie des merciers au Palais, pour 6 ans, en partageant par moitié, sauf pour deux marchands de la ville de Bordeaux dont LALLEMANDE se réserve le profit., 12 mars 1621; MC/ET/VIII/606
      acte de vente; Lallemande, Nicolas
    - Transaction entre Jean Dupuys, notaire au Châtelet, demeurant rue de la Vieille-Draperie, héritier de défunte Tassine Chevet, sa mère, au jour de son décès femme de Guillaume Tannerie, barbier-chirurgien à Paris [demeurant rue de la Vieille-Draperie], et auparavant veuve de feu Adrian Dupuys, et ledit Guillaume Tannerie.; Transport de rentes par Jean Dupuys, audit Guillaume Tannerie., 13 mars 1621; MC/ET/VIII/606
      accord; Vieille-Draperie (rue de la); Chevet, Tassine; Dupuys, Adrien; Dupuys, Jean; Tannerie, Guillaume; chirurgien; notaire
    - MERCIER-JOAILLIER (Apprentissage) § Mise en apprentissage par Jean PAJOT, mercier-joaillier et privilégié du Monseigneur, frère du Roi, demeurant à Troyes, pour 3 ans, de son fils, Antoine PAJOT, âgé de 14 ans, chez Claude PINET, marchand mercier-joaillier à Paris, [rue de la Vieille-Draperie] moyennant 90 livres., 15 mars 1621; MC/ET/VIII/606
      contrat d'apprentissage; Pajot, Jean
    - HOTMAN (famille) § Inventaire après décès de Marguerite de LA CROIX veuve de Charles HOTMAN, conseiller et secrétaire de la reine Elisabeth, douairière de France, à la requête de Marguerite HOTMAN, veuve de Simon PONCET, secrétaire ordinaire de la chambre du Roi et d'Anne HOTMAN, femme de Pierre CHAPPELLAIN, conseiller et intendant de la duchesse de MERCOEU, 23 mars 1621; MC/ET/VIII/606
      inventaire; Hotman (famille)
    - LE FERON (Raoul) Conseiller du Roi, maître ordinaire en sa chambre des Comptes. § Quittance d'Elisabeth HENNEQUIN, veuve de Raoul LE FERON demeurant rue de la Barre-du-Bec, à Marie de LUXEMBOURG, absente, représentée par Nicolas DANIEL, son trésorier., 23 mars 1621; MC/ET/VIII/606
      quittance; Le Feron, Raoul
    - NICOLE (Marie) femme de Théophile SABOURIN, officier ordinaire de l'Artillerie de France, demeurant sur le quai des Ormes. § Donation par Marie NICOLE à François SABOURIN, fils dud. Théophile SABOURIN et de défunte Anne SEVIN, sa 1ère femme (A la suite: 1622, 7 août ratification par Marie NICOLE en présence de Pierre SEVIN, conseiller du Roi et subrogé tuteur dud. François SABOURIN)., 26 mars 1621; MC/ET/VIII/606
      donation; Nicole, Marie
    - BOURGET (Le) § Bail par les religieux du Prieuré Saint-Lazare-lez-Paris, pour 9 ans, à Gilles AUZANNE, marchand boulanger demeurant au BOURGET, d'une ferme et dépendances sises au BOURGET, moyennant 360 livres de loyer annuel., 28 mars 1621; MC/ET/VIII/606
      bail; Auzanne, Gilles
  - Minutes. 1621, avril - juillet, avril - juillet 1621; MC/ET/VIII/607/A
    Ancienne(s) cote(s):
    ET/VIII/607
    - Titre nouvel par Geneviève Fortin, veuve de feu Philippe Cothereau, notaire au Châtelet, demeurant rue de la Calendre, Jacques Parque, notaire au Châtelet, à cause de Catherine Cothereau, sa femme, et Nicolas Fardoil, conseiller, notaire et secrétaire du roi, à cause de Marie Cothereau, sa femme, pour des terres sises à Aubervilliers., 18 juin 1621; MC/ET/VIII/607/A
      titre nouvel; Aubervilliers (Seine-Saint-Denis); Calandre (rue de la); Cothereau, Catherine; Cothereau, Marie; Cothereau, Philippe; Fardoil, Nicolas; Fortin, Geneviève; Parque, Jacques; notaire; notaire; secrétaire du roi (Ancien Régime)
    - Quittance de Jacqueline Cothereau, veuve de Mathurin Nutrat, notaire au Châtelet, demeurant rue et paroisse Saint-Séverin, au receveur des consignations, à cause de l'adjudication d'une maison sise rue de la Vieille-Draperie, enseigne la Corne de cerf., 5 avril 1621; MC/ET/VIII/607/A
      quittance; Corne de Cerf (enseigne de la); Saint-Séverin (rue); Vieille-Draperie (rue de la); Cothereau, Jacqueline; Nutrat, Mathurin; notaire; comptable
    - LUXEMBOURG (Marie de) Duchesse de MERCOEUR et de PENTHIÈVRE § Quittance de rachat par Geneviève MARESCOT, veuve de Simon PETIT, docteur régent en la faculté de Médecine de Paris, à Marie de LUXEMBOURG, absente, par les mains de Nicolas DANIEL, son trésorier, 8 avril 1621; MC/ET/VIII/607/A
      quittance; Luxembourg, Marie de
    - CHAMBALLU (Marguerite de) dit LE BLANC veuve de Guillaume BEGUIN, marchand orfèvre, bourgeois de Paris, demeurant rue de la Coutellerie, enseigne du Coeur navré. § Testament de Marguerite de CHAMBALLU; Quittance de Marguerite de CHAMBALLU; Autre testament annulant celui-ci-dessus, 14, 20 avril et 19 juillet 1621., 14 avril 1621 - 19 juillet 1621; MC/ET/VIII/607/A
      testament; quittance; Beguin, Guillaume; Chamballu dite Le Blanc, Marguerite
    - POIRIER (André) maître ès arts et bachelier en droit canon, demeurant au faubourg Saint-Victor, carrefour du Puits l'hermitte, fils et héritier de défunt Jean POIRIER, valet de chambre et plumassier du Roi. § Quittance d'André POIRIER à Denise FEUCHER, sa mère [demeurant en la maison de l'Etoile d'or sur le Pont-Notre-Dame]; Bail par lad. FEUCHER, à André POIRIER, de la maison où il demeure., 20 avril 1621; MC/ET/VIII/607/A
      quittance; bail; Poirier, André
    - LE BÉGUE (Jean) marchand libraire et bourgeois de Paris, y demeurant sur le Pont-aux-Changeures, enseigne le Paradis, et Geneviève de GANDOUYN, sa femme. § Constitution par Jean LE BÉGUE à Bernard GODEFROY marchand au Palais, de 50 £. de rente, moyennant 800 livres., 21 avril 1621; MC/ET/VIII/607/A
      constitution de rente; Le Bégue, Jean
    - SENEUX (Gilles) maître couvreur de maisons demeurant rue des Postes au Faubourg Saint-Marcel § Accord entre. .. et Servan AMYART, aussi couvreur de maisons, pour le partage de la somme de 378 £. qui leur est dûe sur celle de 860 £. 16 s. 3 d. pour les ouvrages de couverture qu'ils ont fait ensemble à l'hôpital des Petites Maisons du faubourg Saint-Germain [et qui furent toisés par LE PROUST, TAFFIN et Robert CHARPENTIER]., 2 mai 1621; MC/ET/VIII/607/A
      partage; accord; Seneux, Gilles
    - GIROUD (Jean) Prêtre, docteur ès arts et principal du Collège de Montaigu fondé en l'Université de Paris, y demeurant. § Constitution par Philippe GAIGNIER, maître pâtissier à Paris au Mont Ste Geneviève, à Jean GIROUD, de 6 £. 5 s. de rente, moyennant 100 livres. (A la suite: 1626, 8 mai, rachat à Jean GIROUD), 4 mai 1621; MC/ET/VIII/607/A
    - SAVOIE (Henry de) Duc de GENEVOIS, de NEMOURS et de CHARTRES, comte de GISORS; marquis de SAINT-SORLIN § Procuration d'Henry de SAVOIE à Barthélemy FLOCART, collatéral au conseil de Genève et Simon LE POYER, conseiller et secrétaire d'Henry de SAVOIE, pour retirer des mains de SPINOLA, à Gênes, ou de FARGONY, à Turin, une enseigne de diamants de la valeur de 7 000 ducatons, [engagée pour 2000 'croisais'] en l'année 1610., 4 mai 1621; MC/ET/VIII/607/A
    - SAINT-OUEN (église paroissiale de) § Fondation par Guillaume PREVOST, prêtre, curé de l'église paroissiale de SAINT-OUEN à la dite église, en présence de Noël REGNIER, son vicaire, assistant les marguilliers., 4 mai 1621; MC/ET/VIII/607/A
      Prevost, Guillauem
    - PLUMASSIER (marchand) (Apprentissage) § Mise en apprentissage par Marguerite GOSSELIN, veuve de Guillaume SINGLIN, marchand de vins bourgeois de Paris, pour 6 ans, de son fils Antoine SINGLIN, chez Barthélemy POIRIER, marchand PLUMASSIER et valet de chambre du Roi [Pont Notre-Dame, maison de l'Etoile d'or], sans aucun débours., 7 mai 1621; MC/ET/VIII/607/A
      contrat d'apprentissage; Poirier, Barthélemy
    - CONFRÉRIE des Maîtres COUVREURS de MAISONS de Paris § Compte entre Innocents de LA BAUME et Servian AMYART, Maîtres couvreurs et Maîtres de la CONFRÉRIE des Maîtres COUVREURS de MAISONS de Paris, assistés de plusieurs autres maîtres de la CONFRÉRIE des Maîtres COUVREURS de MAISONS de Paris, d'une part, Robert CHARPENTIER, aussi maître couvreur, juré dudit métier qui était jurande, assisté de plusieurs autres Maîtres couvreurs, d'autre part, pour les sommes qui sont passées ès mains dudit CHARPENTIER provenant de la vente de maîtrises dudit métier., 17 mai 1621; MC/ET/VIII/607/A
      acte de vente; Amyart, Servian
    - CHOPPIN (Gilles) Secrétaire de la chambre du Roi, demeurant en la maison de M. de CANDAL, secrétaire du Roi, rue des Juifs. § Transaction entre Gilles CHOPPIN et Florimont de LOUBATERY, syndic et député général du pays d'Agenois., 17 mai 1621; MC/ET/VIII/607/A
      accord; Choppin, Gilles
    - CRESSÉ (Pierre) maître barbier chirurgien, demeurant rue Barre-du-Bec, fils et héritier de défunte Anne BANSE, veuve de Thibault CRESSE, marchand au Palais, sa mère. § Constitution par Louis FERRAND, bailli du Prieuré Saint-Germain-en-Laye et Anne GUYON, sa femme, à Anne BANSE, veuve de Thibault CRESSE, (A la suite: 1648, 10 septembre, rachat par Pierre CRESSÉ), 18 mai 1621; MC/ET/VIII/607/A
      constitution de rente; acte de vente; Cressé, Pierre
    - LEVEILLÉ (Guillaume de) Conseiller du Roi, trésorier général des finances à Poitiers. § Quittance de Barthélemy DUPRÉ, trésorier et payeur de la Gendarmerie de France, à cause d'Elisabeth MARTIN, sa femme, nièce et seule héritière de défunt Guillaume de LEVEILLÉ, 21 mai 1621; MC/ET/VIII/607/A
      quittance; Leveillé, Guillaume de